# 应付职工薪酬 - 职工教育经费不按照工资总额的一定比例计提，是否包含可抵扣的进项税额

提问人：baibing132y 时间：2022-12-06 19:04:22
您好陈版，我公司的职工教育经费全是收到发票时候才计提，并不按照工资总额的一定比例计提：
人力资源之员工培养中心报销一建冲刺班费用；某某员工报表注册岩土工程师继续教育培训费。
分录是：
借：管理费用,359.22
应交税费
贷：应付账款,700.00
借：应付职工薪酬,359.22(按您说的不含可抵扣进项税额)
贷：应付职工薪酬,359.22
应付职工薪酬-职工教育经费不按照工资总额的一定比例计提，是否也不包含可抵扣的进项税额？
提前谢谢您的回复。

回答人：chenyiwei
可抵扣的进项税额不会导致职工教育经费余额的减少，这与费用均按不含可抵扣增值税的金额计量的原理是相同的。